【裁判字號】    97,親,54
【裁判日期】    980512
【裁判案由】    否認子女
【裁判全文】
臺灣新竹地方法院民事判決                97年度親字第54號
原      告  乙○○
被      告  丙○○  民國97年.
兼  上一人
法定代理人  甲○○
上列當事人間請求否認子女事件，本院於民國98年4月28日辯論
終結，判決如下：
    主      文
確認被告丙○○非被告吳建民之子女。
訴訟費用新台幣21,000元由原告負擔。
    事實及理由
一、原告主張：原告與被告甲○○係於民國（下同）93年9月14
    日結婚，嗣原告於96年6月間即離家，並與訴外人丁○○同
    居，惟迄97年4月10日始與被告甲○○離婚，嗣原告於97年
    11月12日生下被告丙○○，是被告丙○○並非受胎自被告甲○○，應非被告甲○○之子女，爰提起本訴等語。
二、被告未於言詞辯論期日到場，亦未提出任何書狀作何聲明或
    陳述。
三、得心證之理由：
（一）按從子女出生日回溯第181日起至第302日止為受胎期間，
      又妻之受胎，係在婚姻關係存續中者，推定其所生子女為
      婚生子女，民法第1062條第1項、第1063條第1項定有明文
      。查原告與被告甲○○係於93年9月14日結婚，嗣於97年4
      月10日離婚，而被告丙○○係於97年11月12日出生之事實
      ，業據原告提出戶籍謄本為證，堪信為真。從而被告丙○○之受胎，既在前開婚姻關係存續中，應推定被告丙○○
      為被告甲○○之婚生子女。
（二）次按民法第一千零六十三條第一項關於婚生子女的推定，
      如夫妻之一方能證明子女非為婚生子女者，得提起否認之
      訴；前項否認之訴，夫妻之一方自知悉該子女非為婚生子
      女之時起二年內為之，民法第1063條第2、3項亦定有明文
      經查，原告提起本件訴訟係在97年12月16日，而被告丙○○係於97年11月12日出生，是其提起本件訴訟顯未逾法定
      得提起否認之訴之期間。而原告主張被告丙○○並非被告
      甲○○之婚生子女之事實，業經本院囑託財團法人長庚紀
      念醫院林口分院鑑定後認：(1)不能排除丁○○與丙○○的
      親子關係。(2)累積親子關係係數（CPI）為277,072.23。
      就是說「丁○○是丙○○的親生父親」這一個可能性與「
      任何中國男人偶然具有是丙○○的親生父親所必須具備的
      基因半型（Obligatory genes）」這一個可能性相比，大
      約為277,072.23倍。(3)親子關係概率為99.9996%。也就是
      說丁○○與丙○○之父子關係確定率為99.9996%。因此「
      丁○○是丙○○的親生父親」這一個假設由此次測試已實
      務上可以證實，有該院98年3月18日函所附之親子鑑定報
      告乙紙附卷可稽。準此，被告丙○○既係原告與訴外人丁○○所生，應可認被告丙○○非被告甲○○之子女自明。
      綜上所述，被告丙○○既非被告甲○○之子女，原告復於
      知悉被告丙○○出生之日起二年內提起本件訴訟，揆諸前
      開說明，於法洵屬有據，應予准許。
四、訴訟費用負擔之依據：民事訴訟法81條第2款。
中    華    民    國    98    年    5     月    12    日
                  家事法庭  法  官    張百見
上正本證明與原本無異
如對本判決上訴，須於判決送達後20日內向本院提出上訴狀。
                            書記官    呂聖儀
中    華    民    國    98    年    5     月    12    日


司法院資訊處製作；財團法人民間司法改革基金會備份。
